【裁判字號】    98,交簡上,200
【裁判日期】    981106
【裁判案由】    過失傷害
【裁判全文】
臺灣臺北地方法院刑事判決           98年度交簡上字第200號
上  訴  人  台灣台北地方法院檢察署檢察官
被      告  甲○○
上列上訴人即被告因過失傷害案件，不服本院於民國98年8 月11
日所為之98年度店交簡字第401 號第一審簡易判決（聲請簡易判
決處刑書案號：98年度調偵字第774 號），提起上訴，本院管轄
之第二審地方法院合議庭判決如下：
    主      文
上訴駁回。
    事實及理由
一、本案經本院審理結果，認為原審以被告甲○○犯刑法第284
    條第1 項前段之過失傷害罪，而判處拘役30日，並諭知易科
    罰金之折算標準為以新台幣（下同）1 千元折算1 日，於認
    事用法及量刑均無不當，應予維持，並引用第一審判決書記
    載之事實、證據及理由（如附件），其中聲請簡易判決處刑
    書事實欄中所載「右肩嵌入症候群」顯係誤載，應更正為「
    左肩嵌入症候群」。
二、檢察官據告訴人乙○○具狀請求上訴，其上訴意旨略以：告
    訴人受有左鎖骨骨折、左旋轉肌破裂、左肩（上訴書誤為右
    肩）嵌入症候群等傷害，所受之傷害程度非常嚴重，並非原
    審所認「尚非嚴重」，且被告迄今未與告訴人達成和解，犯
    後態度不佳，應量處有期徒刑以上之刑，原審僅量處拘役30
    日，實屬過輕等語。
三、按法官於有罪判決中，究應如何量處罪刑，為實體法賦予審
    理法官裁量之刑罰權事項，法官行使此項裁量權，自得依據
    個案情節，參諸刑法第57條所定各款犯罪情狀之規定，於該
    法定刑度範圍內，基於合義務性之裁量，量處被告罪刑；法
    官為此量刑之裁量權時，除不得逾越法定刑或法定要件外，
    尚應符合法規範之體系及目的，遵守一般有效之經驗及論理
    法則等法原則，亦即應兼顧裁量之外部及內部性，如非顯然
    有裁量逾越或裁量濫用之違法情事，自不得任意指摘為違法
    ，此亦為最高法院歷年多起判例所宣示之原則（參見最高法
    院80年台非字第473 號判例、75年台上字第7033號判例、72
    年台上字第6696號判例、72年台上字第3647號判例），亦即
    如非有裁量逾越或裁量濫用之明顯違法情事，自不得擅加指
    摘其違法或不當，即使上級法院對下級法院裁量權之審查，
    亦應同此標準，此方符憲法第80條所宣示獨立審判之真義。
四、被告於本院審理時坦承原審判決認定其有罪之事實，而審酌
    被告係停車後開車門時疏未注意，貿然開啟車門，致告訴人
    騎乘之機車倒地，受有上開傷害，迄今被告與告訴人因賠償
    金額無法談成而未達成和解，被告於事故發生後陸續賠償告
    訴人3 萬8,104 元，有被告提出之和解金支付明細、和解金
    支付證明在卷可憑，且為告訴人所不否認，雖未完全賠償告
    訴人，然此係民事賠償金額之爭執，尚難認犯後態度不佳，
    再被告係自首犯罪，依法得予減輕其刑等一切情狀，原審於
    法定刑6 月以下有期徒刑、拘役或科罰金之範圍內，量處被
    告拘役30日，並諭知易科罰金之折算標準，且未宣告緩刑，
    尚符憲法比例原則及平等原則之要求，原審刑罰裁量權之行
    使並無違法不當之處。是上訴意旨指摘原審判決不當，顯無
    理由，而原判決又無其他違法或不當之處，依法應予駁回。
五、據上論斷，應依刑事訴訟法第455 條之1 第1 項、第3 項、
    第368 條、第373 條，判決如主文。
本案經檢察官高維駿到庭執行職務
中    華    民    國    98    年    11    月    6     日
                  刑事第七庭審判長法  官  林庚棟
                                  法  官  章曉文
                                  法  官  林欣苑
上正本證明與原本無異。
不得上訴。
                                  書記官  劉英芬
中    華    民    國    98    年    11    月    6     日


司法院資訊處製作；財團法人民間司法改革基金會備份。
